臺灣板橋地方法院刑事判決　　　　　　100年度易字第1742號
公　訴　人　臺灣板橋地方法院檢察署檢察官
被　　　告　劉文芳
上列被告因犯竊盜案件，經檢察官提起公訴（100 年度偵緝字第
1163、1164號），被告於審理中為有罪陳述，經告知簡式審判程
序之旨，並聽取當事人之意見後，由本院裁定行簡式審判程序，
判決如下：
    主  文
劉文芳所犯如附表所示之各罪，均累犯，各處如附表所示之宣告
刑。應執行有期徒刑壹年，如易科罰金，以新臺幣壹仟元折算壹
日。
    事  實
一、劉文芳前因犯下列竊盜等案件，均經判決確定，下列各罪之
    有期徒刑，均已執行完畢（於本案均構成累犯之前科）：
  (一)前因於民國93年12月20日及94年1 月15日連續犯攜帶兇器竊
    盜罪，經本院以94年度簡字第353 號刑事簡易判決判處有期
    徒刑九月。緩刑三年，於94年3 月30日確定。
  (二)復因於94年7 月28日犯攜帶兇器竊盜未遂罪，經本院以94年
    度簡字第3872號刑事簡易判決判處有期徒刑四月，於94年11
    月4 日確定。
  (三)又因於94年3 月7 日犯役齡男子意圖避免徵兵處理，居住處
    所遷移，無故不申報，致未能接受徵兵處理罪，經本院以94
    年度簡字第4969號刑事簡易判決判處有期徒刑二月，於94年
    12月8 日確定。
  (四)嗣上開(一)所示之罪經撤銷緩刑，於95年3 月14日入監執行，
    期間上開(二)、(三)所示之罪，經本院以95年度聲字第859 號裁
    定定其應執行刑為有期徒刑五月，並與(一)所示之罪接續執行
    ，於96年5 月13日縮刑期滿執行完畢（於本案均構成累犯之
    前科）。
  (五)詎出監後，復因於96年7 月5 日犯竊盜罪，經本院以96年度
    簡字第8062號刑事簡易判決判處有期徒刑四月，於97年1 月
    14 日 確定。
  (六)又因於96年8 月2 日犯攜帶兇器竊盜，經本院以96年度易字
    第2559號刑事判決判處有期徒刑八月，於96年9 月27日確定
    。
  (七)上開(五)之罪，於96年10月11日入監後，與(六)之罪接續執行，
    於97年7 月31日縮刑期滿執行完畢（於本案均構成累犯之前
    科）。
  (八)嗣出監後，再因於97年8 月2 日及同年月6 日分別犯攜帶兇
    器竊盜罪，經本院以97年度易字第3094號刑事判決各判處有
    期徒刑八月，並定其應執行為有期徒刑一年二月，於98年7
    月7日確定。
  (九)復因於98年4 月1 日犯竊盜未遂罪，經本院以98年度易字第
    1486號刑事簡易判決判處有期徒刑三月，於98年7 月27日確
    定。
  (十)上開(八)、(九)所示之罪，經本院以98年度聲字第4468號裁定定
    其應執行為有期徒刑一年四月，於99年8 月1 日縮刑期滿執
    行完畢（於本案均構成累犯之前科）。
二、劉文芳於上開竊盜罪刑執行完畢出監後，又分別於下列各該
    時地，為各該竊盜犯行：
  (一)於99年9 月5 日晚上9 時許後同年月至6 日上午7 時許前之
    該期間某時，行經臺北縣板橋市（現改制為新北市板橋區，
    下同）民族路219 巷98號前，見陳柏翰騎用之腳踏車（廠牌
    LEOPARD 、車身號碼YJ00000000號）停放在該處，竟基於竊
    取該部腳踏車以為己有之竊盜犯意，意圖為自己不法之所有
    ，徒手竊取該部腳踏車得手。嗣於同年10月11日凌晨5 時5
    分許，其騎乘該部腳踏車行經臺北縣板橋市○○路與重慶路
    139 巷口，為在該處巡邏員警欄停臨檢查獲，並扣得該部腳
    踏車（已返還陳柏翰），始查悉上情。
  (二)於100 年1 月15日凌晨2 時40分許，在新北市○○區○○路
    51巷24號前，見藍文雄所有車牌號碼820-YB號營業用小客車
    停放在該處，竟基於毀壞車窗竊取車內財物之竊盜犯意，意
    圖為自己不法之所有，即撿拾之石塊，砸毀該車右後座車窗
    （毀損部分，未據告訴），進入該車內竊取車內之硬幣約新
    臺幣（下同）300 元得手，隨後逃逸離去。嗣經藍文雄於同
    日上午10時30分許發現該車遭損毀財物遭竊而報警處理，經
    警調閱路口監視器錄影畫面後，始循線查獲上情。
  (三)於100 年1 月16日凌晨2 時45分許，在新北市板橋區○○○
    路72號前，見倪志偉所有車牌號碼6073-UN 號自用小客車停
    放在該處，竟基於毀壞車窗竊取車內財物之竊盜犯意，意圖
    為自己不法之所有，即撿拾之石塊，砸毀該車駕駛座車窗（
    毀損部分，未據告訴），進入該車內竊取車內之硬幣20元得
    手，隨後逃逸離去。嗣經倪志偉於同日上午11時許發現該車
    遭損毀財物遭竊而報警處理，經警調閱路口監視器錄影畫面
    後，始循線查獲上情。
三、案經陳柏翰、藍文雄、倪志偉訴由臺北縣政府（現改制為新
    北市政府）警察局板橋分局及海山分局報告臺灣板橋地方法
    院檢察署檢察官偵查起訴。
    理  由
一、本案被告劉文芳所犯係死刑、無期徒刑或最輕本刑為三年以
    上有期徒刑以外之罪，於本院審理程序進行中，被告先就被
    訴事實為有罪之陳述，經本院告知簡式審判程序之旨，並聽
    取公訴人、被告之意見後，由本院依刑事訴訟法第273 條之
    1 第1 項規定，裁定進行簡式審判程序。
二、上開事實業據被告劉文芳於本院審理中均坦承不諱，核與證
    人陳柏翰、藍文雄及倪志偉於警詢中證述之情節相符，並有
    上開各時段之監視錄影畫面翻拍、扣押物品目錄表、贓物認
    領保管單一紙在卷可稽，是被告上開具任意性之自白核與事
    實相符應堪信實。本案事證明確，被告犯行洵堪認定，應予
    依法論科。
三、被告劉文芳就其如事實欄二各該欄所示之各該行為，核其所
    為，均係犯刑法第320 條第1 項之竊盜罪，共三罪。被告就
    上開三次犯行，其犯意各別，行為互異，自屬數罪，應予分
    論併罰。被告前受有如事實欄一所示之犯罪科刑及執行情形
    ，有臺灣高等法院被告前案紀錄表一份在卷可憑，其受有期
    徒刑之執行完畢後，五年以內故意再犯本案有期徒刑以上之
    各罪，均構成累犯，均應依刑法第47條第1 項之規定各加重
    其刑。爰審酌被告前因竊盜犯行經偵審程序判決有罪並已經
    執行完畢，復為本案竊盜犯行，所為顯屬非是，茲斟酌被告
    前案紀錄、教育程度、經濟狀況、犯案動機、被害財物之價
    值及幸已尋獲而返還被害人、犯後坦承犯行及其前各次竊盜
    犯行所竊得財物與判處刑度，公訴人雖請求就其所犯之各罪
    各量處有期徒刑八月並定其應執行刑為一年十月之刑度，惟
    斟酌被告為本案之竊取腳踏車係因圖一時貪念，而砸毀車窗
    行竊則係其失業欠缺金錢使用時所為，而其失業原因，係因
    其不善與他人溝通屢與同事吵架所致，並欠缺健全家庭支援
    功能，以致出監後又犯本案各該犯行，是尚非無可憫之處，
    公訴人請求量刑容有過重之情，茲就所犯各罪，分別量處如
    附表所示之宣告刑，並定其應執行刑如主文所示，並就各該
    宣告刑與其執行刑，諭知如易科罰金之折算標準，以示懲儆
    。
四、公訴意旨雖以被告有多次竊盜犯行，除已危害社會治安甚鋸
    外，並堪認被告有犯罪習性，請求併予以強制工作之宣告。
    惟按保安處分係針對受處分人將來之危險性所為之處置，以
    達教化、治療之目的，為刑罰之補充制度。我國現行刑法採
    刑罰與保安處分雙軌制，係在維持行為責任之刑罰原則下，
    為協助行為人再社會化之功能，以及改善行為人潛在之危險
    性格，期能達成根治犯罪原因、預防犯罪之特別目的。是保
    安處分中之強制工作，旨在對嚴重職業性犯罪及欠缺正確工
    作觀念或無正常工作因而犯罪者，強制其從事勞動，學習一
    技之長及正確之謀生觀念，使其日後重返社會，能適應社會
    生活（最高法院95年台上第4615號判決要旨參照）；是竊盜
    犯贓物犯保安處分條例第3 條第1 項之「十八歲以上之竊盜
    犯、贓物犯，有犯罪之習慣者，得於刑之執行前，令入勞動
    場所強制工作。」規定、刑法第90條第1 項之「有犯罪之習
    慣或因遊蕩或懶惰成習而犯罪者，於刑之執行前，令入勞動
    場所，強制工作。」規定，即均係本於保安處分應受比例原
    則之規範，使保安處分之宣告，與行為人所為行為之嚴重性
    、行為人所表現之危險性及對於行為人未來行為之期待性相
    當之意旨而制定，而由法院視行為人之危險性格，決定應否
    令入勞動處所強制工作，以達預防之目的（最高法院95年台
    上第4615號判決要旨參照）；又上開法條所稱之「有犯罪習
    慣」，係與「有犯罪前案紀錄」不同，而是指犯罪已成為其
    日常之慣性行為（最高法院73年度台上字第981 號判決意旨
    參照）。查以，被告前雖有如事實欄一所示之多次竊盜前科
    ，惟被告於本案犯行期間係另有擔任店員工作，而其為本案
    之竊取腳踏車係因圖一時貪念，而砸毀車窗行竊則係其失業
    無欠缺金錢使用時所為，而其失業原因，係因其不善與他人
    溝通屢與同事吵架所致，並非其生性怠惰成習，且前在監執
    行亦因此與獄友相處不睦等情，除據被告於審理中陳述明確
    外，依審理過程所示，被告亦容有長期欠缺健全家庭支援功
    能，以致屢在外受挫致為多次竊盜犯行，是就被告其屢次之
    竊盜犯行，難認屬竊盜犯贓物犯保安處分條例第3 條第1項
    、刑法第90條第1 項規定之「犯罪之習慣」、「因遊蕩或懶
    惰成習而犯罪」之情形，而檢察官亦未上開各要件事實舉證
    ，是難認被告本案各該次行為係該當上開宣告強制工作要件
    ，此部分檢察官之請求，自難照准，附此敘明。
據上論斷，應依刑事訴訟法第273 條之1 第1 項、第299 條第1
項前段，刑法第320 條第1 項、第47條第1 項、第51條第5 款、
第41條第1 項，刑法施行法第1 條之1 第1 項、第2 項前段，判
決如主文。
本案經檢察官林慈雁到庭執行職務。
中    華    民    國   100    年    7     月    8     日
                  刑事第四庭  法  官  陳世旻
┌──────────────────────────────────────────────┐
│附表：                                                                                      │
├──┬────────────┬──────────┬───────────────────┤
│編號│犯罪事實                │所犯罪名            │宣告刑                                │
├──┼────────────┼──────────┼───────────────────┤
│ 一 │事實欄二、(一)所示之犯行。│犯竊盜罪，累犯。    │處有期徒刑月，如易科罰金，以新臺幣壹│
│    │                        │                    │仟元折算壹日。                        │
├──┼────────────┼──────────┼───────────────────┤
│ 二 │事實欄二、(二)所示之犯行。│犯竊盜罪，累犯。    │處有期徒刑伍月，如易科罰金，以新臺幣壹│
│    │                        │                    │仟元折算壹日。                        │
├──┼────────────┼──────────┼───────────────────┤
│ 三 │事實欄二、(三)所示之犯行。│犯竊盜罪，累犯。    │處有期徒刑伍月，如易科罰金，以新臺幣壹│
│    │                        │                    │仟元折算壹日。                        │
└──┴────────────┴──────────┴───────────────────┘
上列正本證明與原本無異。
如不服本判決，應於判決送達後10日內敘明上訴理由，向本院提
出上訴狀 (應附繕本) ，上訴於臺灣高等法院。其未敘述上訴理
由者，應於上訴期間屆滿後20日內向本院補提理由書「切勿逕送
上級法院」。
                              書記官  梁福建
中    華    民    國   100    年    7     月    13    日
附錄：本案論罪科刑法條
中華民國刑法
第  320    條  （普通竊盜罪、竊佔罪）
意圖為自己或第三人不法之所有，而竊取他人之動產者，為竊盜
罪，處五年以下有期徒刑、拘役或五百元以下罰金。
意圖為自己或第三人不法之利益，而竊佔他人之不動產者，依前
項之規定處斷。
前二項之未遂犯罰之。
中華民國刑法施行法 (民國 95 年 06 月 14 日修正)
第    1- 1 條
中華民國九十四年一月七日刑法修正施行後，刑法分則編所定罰
金之貨幣單位為新臺幣。
九十四年一月七日刑法修正時，刑法分則編未修正之條文定有罰
金者，自九十四年一月七日刑法修正施行後，就其所定數額提高
為三十倍。但七十二年六月二十六日至九十四年一月七日新增或
修正之條文，就其所定數額提高為三倍。